臺灣南投地方法院民事裁定
111年度訴更一字第3號
原      告  林秀英  
            李州勳  
            李晉仲  
            李文心  
共      同
訴訟代理人  毛林珺  


被      告  行政院農業委員會林務局南投林區管理處

法定代理人  李政賢  
訴訟代理人  余承庭律師
上列當事人間請求國家賠償等事件，本院裁定如下：
    主  文
原告應於本裁定送達後四十五日內，提出賠償義務機關即被告拒
絕賠償、逾期不協議或協議不成立之證明文件，逾期即駁回其訴
。
    理  由
一、按原告起訴不合程式或不備其他要件者，法院應以裁定駁回
    之。但其情形可以補正者，審判長應定期間先命補正，民事
    訴訟法第249條第1項第6款定有明文。次按依國家賠償法請
    求損害賠償時，應先以書面向賠償義務機關請求之。於賠償
    義務機關拒絕賠償，或自提出請求之日起逾30日不開始協議
    ，或自開始協議之日起逾60日協議不成立時，始得提起損
    害賠償之訴，國家賠償法第10條第1項、第11條第1項前段明
    揭此旨。另按請求權人因賠償義務機關拒絕賠償，或協議不
    成立而起訴者，應於起訴時提出拒絕賠償或協議不成立之證
    明書。請求權人因賠償義務機關逾期不開始協議或拒不發給
    前項證明書而起訴者，應於起訴時提出已申請協議或已請求
    發給證明書之證明文件，國家賠償法施行細則第37條亦有明
    定。是以，依國家賠償法提起請求損害賠償之訴，應於起訴
    時提出賠償義務機關逾期不協議、協議不成立或拒絕賠償之
    證明文件，此為訴權存在必備之要件。
二、經查：
　㈠原告主張其為訴外人李清月之繼承人，因被告於民國106年1
    月3、4日違法將李清月種植之農作物剷除，而致李清月受有
    農作物遭砍除之損害；且被告復以不實理由，指稱李清月種
    植之農作物，占用被告管理之國有南投縣○○鄉○○段000○地號
    土地等等，於107年2月22日，以投政字第1074101275號函將
    李清月函送內政部警政署保安警察第七總隊第六大隊偵辦，
    造成李清月受有健康、精神、生命及人格權之損害。爰依國
    家賠償法第2條第2項前段、後段、民法第195條及繼承之法
    律關係提起本訴。
　㈡本件原告雖曾提出訴願狀、再補充訴願狀、陳情書向被告請
    求停止不法行為、請求賠償農作損失、就921災區土地重新
    進行地籍測量暨請求監察院、廉政署調查本案等（見本院11
    0年度訴字第167號卷一第179頁至第183頁、第249頁至第253
    頁、第255頁至第259頁），然前開書狀內容未見被告有蓋印
    收文、收狀印章情況，無從得知被告有無收受情形；且原告
    於前開書狀之請求賠償項目，與原告於本件訴訟欲請求被告
    賠償之項目亦未盡相同。則原告係基於國家賠償法第2條第2
    項規定，向賠償義務機關即被告為本件請求，其請求賠償之
    項目除農作物損失外，亦包含其餘部分。故為求程序完備，
    原告仍應依前開規定提出其各項請求已先以書面向賠償義務
    機關即被告請求賠償，而經賠償義務機關拒絕賠償、或自提
    出請求之日起逾30日不開始協議、或自開始協議之日起逾60
    日協議不成立之證明文件。茲因原告於本件起訴時未提出前
    開證明文件，是依民事訴訟法第249條第1項規定，限原告於
    本裁定送達後45日內補正前揭證明文件，逾期未補正，即駁
    回其訴。
三、爰裁定如主文。
中　　華　　民　　國　　111 　年　　11　　月　　10　　日
                  民事第二庭  法  官　劉玉媛
以上正本係照原本作成。
本件不得抗告。　　　　
中　　華　　民　　國　　111 　年　　11　　月　　10　　日
                              書記官  洪裕展